臺灣桃園地方法院民事裁定
111年度聲字第3號
聲  請  人  永渝實業有限公司

法定代理人  陳素珍  
相  對  人  回春堂製藥廠股份有限公司

法定代理人  吳鎮宇  
上列聲請人因臺灣高等法院110年度上易字第511號請求給付佣金
等事件，聲請交付法庭錄音光碟，經臺灣高等法院以110年度聲
字第571裁定移送前來，本院裁定如下：
    主  文
准予交付聲請人關於本院109年度訴字第1906號給付佣金等事件
民國109年10月6日、109年11月3日、109年11月25日及109年12月
28日言詞辯論期日之法庭錄音光碟。
聲請人就第一項所示錄音光碟內容，不得散布、公開播送，或為
非正當目的使用。
聲請費用由聲請人負擔。
    理  由
一、按當事人及依法得聲請閱覽卷宗之人，因主張或維護其法律
    上利益，得於開庭翌日起至裁判確定後6個月內，繳納費用
    聲請法院許可交付法庭錄音內容；當事人及依法得聲請閱覽
    卷宗之人，因主張或維護其法律上利益，聲請交付法庭錄音
    內容時，應敘明理由，由法院為許可與否之裁定；前項聲請
    經法院裁定許可者，每張光碟應繳納費用新臺幣50元；持有
    法庭錄音內容之人，就取得之錄音內容，不得散布、公開播
    送，或為非正當目的使用，法院組織法第90條之1第1項前段
    、法庭錄音錄影及其利用保存辦法第8條、法院組織法第90
    條之4第1項分別定有明文。又所謂主張或維護法律上利益者
    ，舉凡核對更正筆錄、他案訴訟所需，或認法院指揮訴訟方
    式對其訴訟權益有影響之虞，欲用以保障其法律上利益等，
    均屬之。
二、聲請意旨略以：為釐清上訴審相關爭點及事實內容，爰聲請
    交付本院109年度訴字第1906號給付佣金等事件之民國109年
    10月6日、109年11月3日、109年11月25日及109年12月28日
    言詞辯論期日之法庭錄音光碟等語。
三、經查，聲請人為本院109年度訴字第1906號給付佣金等事件
    之當事人，為依法得聲請閱覽卷宗之人，復已敘明聲請交付
    法庭錄音以維護其法律上利益之理由，且係於言詞辯論期日
    開庭翌日起至裁判確定後6個月內提出，合於期限規定，揆
    諸首揭法律規定及說明，其聲請尚無不合，應予准許。又聲
    請人就取得之法庭數位錄音光碟內容不得散布、公開播送，
    或為非正當目的使用，違反前揭規定者，依法院組織法第90
    條之4第2項規定，由行為人之住所、居所，或營業所、事務
    所所在地之地方法院處新臺幣3萬元以上30萬元以下罰鍰，
    併予諭知如主文第二項所示，以促其注意遵守。
四、爰裁定如主文。　　
中　　華　　民　　國　　111 　年　　1 　　月　　14　　日
                  民事第二庭    法　官　張震武
以上正本係照原本作成。　　　　　　　　　
本裁定不得抗告。
中　　華　　民　　國　　111 　年　　1 　　月　　14　　日
                                書記官  陳𥴡濤